臺灣雲林地方法院交通事件裁定　　　　　94年度交聲字第85號
移
異　議　人　甲○○
上列異議人因違反道路交通管理處罰條例案件，對於交通部公路總
局嘉義區監理所雲林監理站民國93年12月27日所為之裁決處分（
原處分案號：雲監裁字第裁72-Z00000000號），聲明異議，本院
裁定如下：
    主  文
異議駁回。
    理  由
一、原處分意旨略以：異議人即受處分人甲○○於民國（下同）
    93年11月30日下午12時52分許，駕駛車號5M-8875 號自用小
    客車，行經最高速限110 公里之國道3 號公路北向175 ‧7
    公里處時，為警以雷達測速儀器測定該車時速127 公里，超
    速17公里。經內政部警政署國道公路警察局第七隊以該車有
    違反道路交通管理處罰條例第33條第1 項規定之行為，當場
    掣單舉發。嗣異議人於舉發通知單上所載之應到案日期前提
    出申訴，經原處分機關認異議人之申訴無理由，乃依道路交
    通管理處罰條例第33條第1 項及違反道路交通管理事件統一
    裁罰基準表之規定，裁處新台幣（下同）3,000 元罰鍰，並
    依同條例第63條第1 項第1 款規定，記違規點數1 點。
二、聲明異議意旨略以：伊並未超速，當時伊是行駛在內側車道
    ，伊記得中間車道有一輛車非常快速從伊右邊通過，後來最
    旁邊的車道還有一輛白色小車，當時伊看儀表板車速約110
    公里出頭，伊懷疑員警所測得的超速車子，並非伊所有的。
    而且也沒有提供照片，雖員警當時有給伊看測速槍上的數字
    ，但那並不能證明是伊所駕駛的車子超速。伊曾請求二位員
    警出示警員證，但遭拒，且員警未經同意就逕行錄音，令人
    懷疑警察執勤狀況及能力。為此，提出異議等語。
三、按汽車行駛於高速公路或設站管制之道路，而不遵管制之規
    定者，處汽車駕駛人3,000 元以上6,000 元以上罰鍰；汽車
    駕駛人違反本條例第33條者，除處罰鍰外，並記違規點數1
    點，道路交通管理處罰條例第33條第1 項、第63條第1 項第
    1 款分別定有明文。異議人固不否認有於上開時、地駕車行
    經國道3 號公路上開地點，惟矢口否認有何超速之行為，並
    執前詞置辯。經查：
（一）本件異議人於93年11月30日中午12時52分許，駕駛車號5M
      -8875 號自用小客車，行經最高速限110 公里之國道3 號
      公路北向175 ‧7 公里處時，為警以雷達測速儀器測得其
      以時速127 公里超速行駛之違規事實，業據證人即當日舉
      發本件違規事實之員警林瑞祥到庭證述：當時我們用雷射
      測速槍測到他超速就把他攔下，當時只有他一部車行駛過
      來而已，因為他在內側，如果中側及外側有車我不可能在
      這種情況下把他攔下，從測到到攔下都只有他一部車。我
      們使用的達雷測速是無法照相的，只會顯示超速速度以及
      測得超速的距離。雷達測速槍上面有一個紅點，鎖定一輛
      車後將它按下，不管鎖定的車輛有無超速，都會顯示那輛
      車的速度及測距。雷射測速絕對沒有誤測可能等語明確。
      並有舉發違反道路交通管理事件通知單、內政部警政署國
      道公路警察局第七警察隊93年12月22日公警七交訴字第09
      30001368號函各一份在卷可稽。證人既為依法執行職務之
      公務員，其公正執法應可期待，且證人就異議人違規超速
      乙節證述肯定明確，若非確有違規情事，證人實無設詞誣
      攀之理。況徵諸舉發當時正值中午時分，光線充足，員警
      於鎖定車輛測得超速後，即攔停稽查掣單舉發，故應無誤
      認之虞。是證人所言，堪可採信。異議人於上開時、地超
      速行駛之事實至為明確。異議人雖辯稱：中間車道有一輛
      車非常快速從伊右邊通過，後來最旁邊的車道還有一輛白
      色小車，當時伊看儀表板車速約110 公里出頭云云，並據
      證人黃英家即當日坐於車內之異議人之夫到庭證述：當時
      有一輛黑色車子速度很快從我們旁邊經過，我看我們自己
      的儀表板速度大約是110 公里左右，後來看到員警揮指揮
      棒攔我們下來等語，然縱異議人曾以110 公里之速度行駛
      ，亦非表示異議人於員警以雷達測速時係維持110 公里之
      時速而未超速，是其所證，顯非無疑，尚無足採。況本件
      員警確以雷達測速器測得異議人所駕駛之車輛超速行駛乙
      節，已如前述，是異議人前開所辯，亦不足採信。
（二）又警察舉發交通違規行為，並不以照片為必要之證明方法
      ，若強求各種交通違規行為均需以照片為其裁罰依據，事
      實上殆不可行，蓋諸多違規行為之發生難以預期，違規狀
      態稍縱即逝，如闖紅燈（在未設置闖紅燈自動照相儀器之
      處所）；未戴安全帽之騎士見警攔查，隨即戴上安全帽；
      未繫安全帶之汽車駕駛見警攔查，隨即繫上安全帶等情形
      ，根本無法期待此類違規行為均須照相為證，是本件縱然
      未有照相存證，異議人於前開時、地超速之違規事實，仍
      堪予認定。再者，異議人雖指摘員警逕行錄音等執法方式
      ，然此亦僅屬員警執勤方式是否妥當以及由警方內部加以
      檢討改進的問題，並不影響異議人駕車超速違規事實之認
      定。
（三）綜上，異議人上開違規超速之事實，應堪認定。從而，原
      處分機關依道路交通管理處罰條例第33條第1 項、第63條
      第1 項第1 款之規定，裁處異議人3,000 元罰鍰，並記違
      規點數1 點，於法並無不合。本件異議為無理由，應予駁
      回。
四、據上論斷，應依道路交通管理處罰條例第87條第2 項，道路
    交通案件處理辦法第19條，裁定如主文。
中　　華　　民　　國　　94　　年　　6 　　月　　6 　　日
                  交通法庭    法  官  蔡  世  芳
以上正本證明與原本無異。
如不服本裁定，應於裁定送達後5 日內向本院提出抗告狀（須附
繕本）。
                              書記官  林  秀  娟
中　　華　　民　　國　　94　　年　　6 　　月　　6 　　日
